【裁判字號】    97,易,895
【裁判日期】    971031
【裁判案由】    竊盜
【裁判全文】
臺灣桃園地方法院刑事判決               97年度易字第895號
公  訴  人  臺灣桃園地方法院檢察署檢察官
被      告  丁○○
                    （現另案執行中）
上列被告因竊盜案件，經檢察官聲請簡易判決處刑（97年度偵字
第4177號），惟本院認以簡易判決處刑不適當，改行通常訴訟程
序，且被告於準備程序進行中就被訴事實為有罪之陳述，由本院
裁定以簡式審判程序審理，判決如下：
    主  文
丁○○攜帶兇器竊盜未遂，累犯，處有期徒刑陸月；又竊盜，共
二罪，均累犯，各處有期徒刑月。應執行有期徒刑玖月。
    事  實
一、丁○○前於民國95年間因竊盜罪，經本院以95年易字第1069
    號判處有期徒刑1 年6 月確定，復經減刑為有期徒刑8 月，
    嗣於96年7 月16日執行完畢出監。猶不知悔改，竟意圖為自
    己不法之所有，先於96年8 月中旬，在桃園縣中壢市○○街
    95號前，以持客觀上得為兇器之螺絲起子1 把（未扣案），
    插入鑰匙孔並轉動之方式，開啟甲○○所有之車號W3-7937
    號自小貨車車門後進入車內行竊，惟車門開啟後，因未發現
    欲竊取之財物，遂未得手並將車門關上後離去。嗣於同月底
    ，丁○○於中壢市○○街103 號旁，以徒手強拉車門之方式
    ，拉開丙○○所有之車號Q7-8545 號自小貨車車門，竊取放
    置於車內之筆記型電腦1 臺得手，之後並以新臺幣（下同）
    4,000元之價格將筆記型電腦販售與他人。另於同年9 月初
    ，在中壢市後寮96之61號旁，亦以徒手強拉車門之方式，拉
    開乙○○所有之車號LS-9407 號自小貨車車門，竊取車內零
    錢400 多元、香菸及回數票等財物得手，之後並將零錢及香
    菸使用殆盡，回數票則販賣予年籍不詳之計程車司機。嗣於
    96年9 月8 日，經警循線查獲而悉上情。
二、案經桃園縣政府警察局中壢分局報告臺灣桃園地方法院檢察
    署檢察官偵查後聲請簡易判決處刑。
    理  由
一、按本件被告丁○○所犯係死刑、無期徒刑、最輕本刑為3 年
    以上有期徒刑以外之罪，其於準備程序就前揭被訴事實為有
    罪之陳述，經法官告知簡式審判程序之旨，並聽取其與公訴
    人之意見後，本院認無不得或不宜改依簡式審判程序進行之
    處，爰依刑事訴訟法第273 條之1 第1 項，裁定本件改依簡
    式審判程序進行，合先敘明。
二、上揭事實業據被告迭次於警詢、偵查及本院準備程序、審理
    中均坦承不諱，復有被害人甲○○、丙○○、乙○○指訴綦
    詳，又有車籍資料查詢單3 紙、被告偕同警察指認遭竊車輛
    之照片6 幀、遭竊車輛採證照片12幀等在卷可憑。足徵被告
    之自白與事實相符，本件事證明確，被告犯行洵堪認定，應
    依法論科。
三、按刑法第321 條第2 項、第1 項第3 款之攜帶兇器竊盜罪，
    係以行為人攜帶兇器竊盜為其加重條件，此所謂兇器，其種
    類並無限制，凡客觀上足對人之生命、身體、安全構成威脅
    ，具有危險性之兇器均屬之，且祇須行竊時攜帶此種具有危
    險性之兇器為已足，並不以攜帶之初有行兇之意圖為必要；
    亦即行為人攜帶兇器有行兇之可能，客觀上具有危險性，即
    為已足，至其主觀上有無持以行兇或反抗之意思，尚非所問
    ，而螺絲起子為足以殺傷人生命、身體之器械，顯為具有危
    險性之兇器。（最高法院79年台上第5253號判例意旨參照）
    。查本件被告行竊時所使用之螺絲起子雖未扣案，惟核市售
    之螺絲起子均係以金屬材質製成，質地堅硬，且被告能以螺
    絲起子插入鑰匙孔並轉開車門，足見該螺絲起子必有相當硬
    度，又依上開判例意旨亦認螺絲起子係屬兇器，綜此，被告
    以持螺絲起子開啟車門之方式為竊盜行為應屬攜帶兇器竊盜
    無訛。核被告所為，係犯刑法第321 條第1 項第3 款之攜帶
    兇器加重竊盜未遂罪、第320 條第1 項竊盜罪。被告上開3
    次竊盜犯行，犯意各別，行為互殊，應予分論併罰。被告前
    於95 年 間因竊盜罪，經本院以95年易字第1069號判處有期
    徒刑1 年6 月確定，復經減刑為有期徒刑8 月，嗣於96年7
    月16日執行完畢出監，此有臺灣高等法院被告前案紀錄表在
    卷可稽，為累犯，故被告所犯上開3 罪，均應依刑法第47條
    第1 項規定加重其刑，惟被告上開攜帶兇器竊盜犯行部分，
    雖已著手竊盜行為之實施，惟未生竊取之結果，其犯罪尚屬
    未遂，爰依刑法第25條第2 項規定，按既遂犯之刑度減輕其
    刑，故就此部分應先加後減。爰審酌被告正值年輕力壯，自
    應依循正軌賺取財物，詎其不思正途，而為本件3 次竊盜犯
    行，損及被害人之權益，亦破壞社會秩序，被告所為實屬不
    該，自應受有相當程度之刑事非難；惟另考量被告於犯後均
    坦承犯行，且當庭向被害人鞠躬表示歉意，被害人損害亦非
    龐大等一切情狀，量處如主文所示之刑。未扣案之螺絲起子
    乙把，無證據可證猶存在，爰不諭知沒收。
據上論斷，應依刑事訴訟法第273 條之1 第1 項、第299 條第1
項前段，刑法第321 條第2 項、第1 項第3 款、第320 條第1 項
、第25條第2 項、第47條第1 項、第51條第5 款，刑法施行法第
1條 之1 第1 項、第2 項前段，判決如主文。
本案經檢察官黃怡菁到庭執行職務。
中    華    民    國    97    年    10    月    31    日
                  刑事第十庭    法  官  華奕超
以上正本證明與原本無異。
如不服本判決，應於送達後10日內，向本院提出上訴狀。
                                書記官  常毓生
中    華    民    國    97    年    11    月    6     日
所犯法條：
中華民國刑法第320條
意圖為自己或第三人不法之所有，而竊取他人之動產者，為竊盜
罪，處 5 年以下有期徒刑、拘役或 500元以下罰金。
意圖為自己或第三人不法之利益，而竊佔他人之不動產者，依前
項之規定處斷。
前二項之未遂犯罰之。


司法院資訊處製作；財團法人民間司法改革基金會備份。
